【裁判字號】    98,審訴,155
【裁判日期】    980206
【裁判案由】    搶奪等
【裁判全文】
臺灣高雄地方法院刑事判決             98年度審訴字第155號
公  訴  人  臺灣高雄地方法院檢察署檢察官
被      告  乙○○
                    （現另案於臺灣高雄監獄執行中）
上列被告因搶奪等案件，經檢察官提起公訴（97年度偵字第3054
7 號），被告於本院準備程序為有罪之陳述，經合議庭裁定受命
法官依簡式審判程序獨任審理，判決如下：
    主  文
乙○○犯竊盜罪，累犯，處有期徒刑肆月。又犯搶奪罪，累犯，
處有期徒刑玖月。又犯竊盜罪，累犯，處有期徒刑肆月。應執行
有期徒刑壹年貳月。
    事  實  及  理  由
一、犯罪事實要旨：
    乙○○前因毒品危害防制條例案件，經法院判處有期徒刑10
    月確定；復因毒品危害防制條例等案件，經法院分別判處有
    期徒刑1 年、4 月確定，嗣經合併定其應執行之刑為有期徒
    刑1 年2 月，以上各罪接續執行，於民國92年10月1 日入監
    服刑，於94年9 月6 日縮刑期滿執行完畢（構成累犯）。詎
    不知悔改，猶各基於意圖為自己不法所有之犯意，分別為下
    列竊盜、搶奪犯行：
(一)於97年4 月11日3 時30分許，在雲林縣麥寮鄉○○村○○路
    68-48 號前，以其所有機車鑰匙1 支開啟機車電門鎖之方式
    ，竊取許澤錡所有，適停放在該處之車牌號碼LJY-346 號重
    型機車1 輛（價值約新臺幣〔下同〕1 萬元），得手後供己
    作為代步工具使用。
(二)於97年4 月12日11時30分許，騎乘前開機車行經雲林縣崙背
    鄉○○村○○路42號之中華電信前，因見陳玉鈴（起訴書均
    誤載為陳玉玲，應予更正）專注於整理甫購入物品，認有機
    可趁，遂利用陳玉鈴未及防備之際，徒手搶奪陳玉鈴頸部所
    掛之金項鍊1 條（價值約4 萬元）得手。惟因陳玉鈴旋踢到
    前開機車欲阻止乙○○離去，乙○○乃棄車徒步逃離現場。
(三)乙○○徒步逃離搶奪案現場之過程中，因於97年4 月12日11
    時40分許，在雲林縣崙背鄉○○村○○路48號前，恰見李清
    新所有，適停放於該處之車牌號碼907-CBG 號重型機車1 輛
    （價值約4 萬元），電門鎖處尚插有機車鑰匙，且四下無人
    ，乃徒手予以竊取得手，供己作為代步工具使用。
二、訊據被告乙○○迭於警詢、偵查及本院準備程序、審理中，
    坦承前開犯行不諱，核與證人許澤錡、陳玉鈴、李清新於警
    詢、偵訊中之陳述，均大致相符，並有贓物認領保管單、內
    政部警政署刑事警察局97年7 月7 日刑醫字第0970096133號
    鑑驗書、蒐證及監視錄影翻拍照片等件在卷可稽，足認被告
    之自白核與事實相符，可堪採為認定犯罪事實之依據，本案
    事證明確，被告犯行堪以認定。
三、核被告關於犯罪事實要旨欄（一）、（三）所為，均係犯刑
    法第320 條第1 項之竊盜罪；另關於犯罪事實要旨欄（二）
    所為，則係犯刑法第325 條第1 項之搶奪罪。被告前因毒品
    危害防制條例案件，經法院判處有期徒刑10月確定；復毒品
    危害防制條例等案件，經法院分別判處有期徒刑1 年、4 月
    確定，嗣經定其應執行之刑為有期徒刑1 年2 月，以上各罪
    接續執行，於92年10月1 日入監服刑，於94年9 月6 日縮刑
    期滿執行完畢等節，有臺灣高等法院被告前案紀錄表1 份在
    卷足稽，被告於該徒刑執行完畢後，5 年以內故意再犯本案
    有期徒刑以上之各罪，均應論以累犯，並加重其刑。被告所
    犯前開3 罪間，犯意各別、行為互殊，應予分論併罰。
四、本院審酌被告恣意行竊、行搶他人財物，對於他人財產權益
    及社會治安，均已造成嚴重危害，誠屬不該。惟念被告於偵
    審程序中始終坦言犯行，非無悔意，且被告乃徒手行竊，竊
    盜手段尚稱平和，又所竊得之機車，已分別發還予許澤錡、
    李清新，該2 被害人之損失應有所減輕。末斟以被告迄未賠
    償陳玉鈴損失等一切情狀，爰分別量處如主文所示之刑，並
    為被告定應執行之刑。
五、被告執犯犯罪事實要旨欄（一）所示犯行之機車鑰匙1 支，
    雖屬被告所有，惟已滅失，業據被告陳明在卷（本院審判筆
    錄第4 頁參照），本院自無由為沒收之宣告。
據上論結，應依刑事訴訟法第273 條之1 第1 項、第299 條第1
項前段、第310 條之2 、第454 條第1 項，刑法第320 條第1 項
、第325 條第1 項、第47條第1 項、第51條第5 款，刑法施行法
第1 條之1 ，判決如主文。
本案經檢察官甲○○到庭執行職務。
中    華    民    國    98    年    2    月    6     日
                  刑事第七庭  法  官  莊珮吟
以上正本證明與原本無異。
如不服本判決應於收受本判決後10日內向本院提出上訴書狀，並
應敘述具體理由，如未敘述上訴理由者，應於上訴期間屆滿後20
日內補提理由書狀於本院（均須按他造當事人之人數附繕本）「
切勿逕送上級法院」。
中    華    民    國    98    年    2     月    6     日
                              書記官  黃勤涵
◎附錄本案所犯法條：
《刑法第320 條第1 項─竊盜罪》
意圖為自己或第三人不法之所有，而竊取他人之動產者，為竊盜
罪，處5 年以下有期徒刑、拘役或500 元以下罰金。
《刑法第325 條第1 項》
意圖為自己或第三人不法之所有，而搶奪他人之動產者，處6 月
以上5 年以下有期徒刑。
《刑法施行法第1 條之1 》
中華民國94年1 月7 日刑法修正施行後，刑法分則編所定罰金之
貨幣單位為新臺幣。
94年1 月7 日刑法修正時，刑法分則編未修正之條文定有罰金者
，自94年1 月7 日刑法修正施行後，就其所定數額提高為30倍。
但72年6 月26日至94年1 月7 日新增或修正之條文，就其所定數
額提高為3 倍。


司法院資訊處製作；財團法人民間司法改革基金會備份。
